臺灣新竹地方法院刑事裁定
111年度聲字第969號
聲明異議人
即  受刑人 林峻麒


上列受刑人因詐欺案件，不服臺灣新竹地方檢察署檢察官執行指
揮，聲明異議，本院裁定如下：
    主  文
聲明異議駁回。
    理  由
一、聲明異議意旨如附件「聲明異議狀」所載。
二、按刑法第41條第3項固規定：「受6個月以下有期徒刑或拘役
    之宣告，不服第1項易科罰金之規定者，得依前項折算規定
    ，易服社會勞動。」，惟刑法第41條第4項亦規定「確因不
    執行所宣告之刑，難收矯正之效，或難以維持法秩序者」之
    情形，檢察官仍得依職權考量個案情節以決定是否准許受刑
    人得以易服社會勞動而代替所受宣告刑之處罰。次按檢察機
    關辦理易服社會勞動作業要點第5點第8項第1款規定：「有
    下列情形之一者，應認有『確因不執行所宣告之刑，難收矯
    正之效或難以維持法秩序』之事由：1.三犯以上且每犯皆因
    故意犯罪而受有期徒刑宣告之累犯。」、第5點第9項第3款
    規定：「有下列情形之一者，得認有『確因不執行所宣告之
    刑，難收矯正之效或難以維持法秩序』之事由：3.前經准許
    易服社會勞動，嗣無正當理由不履行或履行期間屆滿仍未履
    行完畢，致執行原宣告之徒刑或拘役者。」，而執行裁判由
    為裁判法院之檢察官指揮之，刑事訴訟法第457條第1項定有
    明文，故檢察官是否准予易科罰金或易服社會勞動，除應考
    量「執行顯有困難」外，尚須考量「難收矯正之效」及「難
    以維持法秩序」等因素，且上開所謂「執行顯有困難」、「
    難收矯正之效」及「難以維持法秩序」等，均屬行政裁量事
    項，此係立法者賦予執行者能依具體個案，考量犯罪特性與
    情節及受刑人個人之特殊事由，據以審酌應否准予易科罰金
    或易服社會勞動，非謂應一概准許。又執行機關對於審判機
    關所為之裁判，並無審查內容之權，故裁判是否違法，並非
    執行機關所得過問，是聲明異議之對象，應係檢察官之執行
    指揮行為，而非檢察官據以指揮執行之裁判，故所稱「檢察
    官執行之指揮不當」，係指檢察官有積極執行指揮之違法及
    其執行方法有不當等情形而言；檢察官如依確定判決、裁定
    指揮執行，即無執行之指揮違法或其執行方法不當之可言（
    最高法院108年度台抗字第79號裁定參照）。
三、經查：
　㈠聲明異議人即受刑人林峻麒前因詐欺案件，經本院於民國111
    年1月18日以110年度訴字第604號判處有期徒刑6月，於111
    年4月6日因被告於上訴審撤回該部分之上訴而一審判決確定
    ，因受刑人所犯刑法第339條之4第1項第3款之以網際網路對
    公眾散佈之詐欺取財罪，係法定刑1年以上7年以下有期徒刑
    、得併科100萬元以下罰金之罪，故受刑人所處前開有期徒
    刑6月之刑，不得依刑法第41條第1項規定易科罰金，業經本
    院依職權調閱上開執行案件卷宗查核無訛，並有臺灣高等法
    院被告前案紀錄表在卷可參。
　㈡本件聲明異議人雖以檢察官不准受刑人請求准予易服社會勞
    動之聲，因認檢察官執行之指揮為不當，而向本院聲明異議
    ，惟查：檢察官審酌聲明異議人前於107年至109年間已有因
    違反醫療法、詐欺、侵占之故意犯罪而受有期徒刑宣告之累
    犯達3犯之前案紀錄；又受刑人前曾2次聲請易服社會勞動卻
    均未履行完成；再受刑人於犯本件以網際網路對公眾散佈之
    詐欺取財罪後，經臺灣新竹地方檢察署（下稱新竹地檢署）
    囑託臺灣新北地方檢察署（下稱新北地檢署）代執行，經合
    法傳喚、拘提未果後，雖受刑人自行至新北地檢署報到聲請
    易服社會勞動，然卻未待審查結果即自行離去，致新北地檢
    署無法發監執行，且原執行筆錄稱戶籍地址為新北市○○區○○
    路00號4樓、現居址為新北市○○區○○路000巷00弄00號，惟均
    無居住，並變異新戶籍地址為臺北市○○區○○街00巷0號14樓
    之9之情事，此有新北地檢署檢察官執行筆錄、簽報檢察官
    決定准否易服社會勞動簽呈、檢察官命令、公務電話紀錄單
    各1份在卷可憑（見新竹地檢署111年度執字第1884號執行卷
    宗第31頁至第35頁），檢察官因認有確因不執行所宣告之刑
    ，難收矯正之效或難以維持法秩序之事由，而未准予聲明異
    議人易服社會勞動乙節，業據本院依職權調取新竹地檢署11
    1年度執字第1884號、111年度執聲他字第1009號執行卷宗核
    閱無誤。
　㈢揆諸前揭說明，易服社會勞動與否，為檢察官指揮執行時得
    自由裁量之職權事項，則本件檢察官於審核聲明異議人之易
    服社會勞動聲請時，既已衡酌檢察機關辦理易服社會勞動作
    業要點第5點第8項、第9項所列各款事由，認若不執行聲明
    異議人所宣告之刑，難收矯正之效、難以維持法秩序，因此
    未予准許聲明異議人易服社會勞動之聲請，顯已具體說明其
    未准予易服社會勞動之理由，且未見有何逾越法律授權、專
    斷等濫用權力之情事，難認檢察官就其裁量權之行使有何違
    法或不當之處。從而，聲明異議人執前詞聲明異議，為無理
    由，應予駁回。
四、據上論斷，應依刑事訴訟法第486條，裁定如主文。
中　　華　　民　　國　　111 　年　　10　　月　　5 　　日
                  刑事第一庭  法　官　華澹寧
以上正本證明與原本無異。　　　　　　　　　
如不服本裁定，應於裁定送達後5日內向本院提出抗告狀。
中　　華　　民　　國　　111 　年　　10　　月　　5 　　日
                              書記官  吳羽君
（附件）